臺灣高雄地方法院刑事判決　　　　　　　　　　　　　九十三年度簡上字第五九號
　　公　訴　人　臺灣高雄地方法院檢察署檢察官
　　上　訴　人　乙○○
　　即　被　告
　　　　　　　　己○○
　　　　　　　　丁○○
　　共　　　同
　　選任辯護人　周村來　律師
　　　　　　　　周元培
右列上訴人等因傷害案件，不服本院簡易庭九十二年度簡字第五二二七號中華民國九
十二年十二月二十二日第一審刑事簡易判決（臺灣高雄地方法院檢察署檢察官聲請簡
易判決處刑案號：九十二年度偵字第二二九七九號）提起上訴，本院管轄之第二審合
議庭判決如左：
    主文
上訴駁回。
    事  實
一、乙○○與己○○係夫妻關係，丁○○則係其二人女兒，其等三人於民國九十二年
    七月間，與丙○○分別係住在高雄市○○區○○路三二○號三樓、同路三一六號
    三樓對面之鄰居。於九十二年七月三十一日零時許，丙○○因其夫即案外人戊○○因搭乘電梯一事與己○○發生糾紛，丙○○心有不甘，乃到對面己○○住處與
    之理論，乙○○、丁○○、己○○三人不甘示弱，遂共同出於傷害人身體之犯意
    聯絡，由己○○踹踢丙○○腹部，掌摑丙○○左臉頰，丁○○拉扯丙○○頭髮並
    毆打丙○○頭部，乙○○則抓住丙○○的手不讓丙○○還手，並推丙○○，丙○○被逼退到伊住處門口之牆角時倒地，三人並繼續毆打丙○○臉部及頭部等部位
    ，嗣因丙○○僱請之外傭甲○○○聽見門外之撞擊聲，打開門查看時，始發現丙○○遭乙○○等三人毆打隨即通知屋內之男主人戊○○出面阻止，乙○○等三人
    見戊○○出來便罷手並陸續從地上起身，因而致丙○○受有頭部多處出血腫疼痛
    、後頭部左側紅腫疼痛、左臉頰及左耳瘀血紅腫、左手中指破皮、前頸部多處擦
    傷及瘀血、左鎖骨處瘀血疼痛、下腹部疼痛、左手前臂及手腕瘀血、陰道出血、
    疑似內出血等傷害，迨至同年八月六日致不可逆性流產、陰道大量出血。
二、案經丙○○訴由高雄市政府警察局左營分局報告臺灣高雄地方法院檢察署檢察官
    聲請簡易判決處刑。
    理  由
一、訊之上訴人即被告乙○○、己○○及丁○○固坦承於右揭時、地與告訴人丙○○
    爭論一情，惟均矢口否認有何傷害之犯行，被告乙○○辯稱：其等三人完全未動
    手打丙○○，係因丙○○拉扯丁○○頸部項鍊，兩人一起跌倒在地，丙○○繼續
    抓丁○○的項鍊，其過去勸架，要將他們拉開，便抓著丙○○的手云云。被告己○○辯稱：因丙○○出手推她，丁○○質問丙○○時，遭丙○○拉扯頸部項鍊並
    倒地，其要幫忙拉開丙○○、丁○○二人時，丙○○遂放手改抱住其右腳膝蓋上
    下各十公分左右部位，又抓又咬又掐。但是沒有咬到，其看見戊○○站在對面門
    內一直看，才高呼戊○○出來把丙○○拉開，並未打人云云。被告丁○○辯稱：
    其質問丙○○為何推其母親，丙○○突然伸手用力拉扯其項鍊及睡衣，導致其胸
    口被抓傷，由於用力過猛，丙○○與其均跌倒在地，其父母親要將她們兩人拉開
    ，丙○○就放手，並用嘴咬母親的腳及用腳踢母親的身體，其與母親大叫，戊○○就出來幫忙拉開丙○○，丙○○才放手云云。經查，被告乙○○等三人於九十
    二年七月三十一日凌晨許，曾與告訴人發生爭執一事，已據被告乙○○等三人供
    述在卷，被告乙○○等三人雖否認有傷害告訴人之犯行，然告訴人於九十二年七
    月三十一日前往高雄市立聯合醫院就診時，受有頭部多處出血腫疼痛、後頭部左
    側紅腫疼痛、左臉頰及左耳瘀血紅腫、左手中指破皮、前頸部多處擦傷及瘀血、
    左鎖骨處瘀血疼痛、下腹部疼痛、左手前臂及手腕瘀血、陰道出血、疑似內出血
    等傷害，有該院診斷證明書一紙及警察所拍攝告訴人受傷之照片六紙附卷可稽，
    依告訴人所受傷害中之頭部「多處」出血腫疼痛、「前頸部」多處擦傷及瘀血、
    左手「前臂及手腕」瘀血等傷害，及卷附高雄市立聯合醫院診斷證明書所載被告
    丁○○係受有「身體多處抓傷」之傷害觀之，該等傷害，衡情應非倒地所致，是
    以，被告乙○○等三人辯稱告訴人之傷害係與被告丁○○拉扯時，因重心不穩二
    人倒地所致，顯不足採。又告訴人歷次指訴被告乙○○等三人傷害之情節，僅詳
    盡略有不一，所述之情節均大致相符，且與其受傷部位亦大致吻合，有高雄市立
    聯合醫院診斷證明書附卷可資比對。參以告訴人係被逼退倒在伊住處牆角時，因
    外傭甲○○○聽見屋外碰撞聲開門查看後，通知屋內之戊○○出來解圍而結束該
    場爭執，已據證人甲○○○於警詢中證稱在卷、證人戊○○於警詢及本院審理時
    證稱在卷，此外，甲○○○並證稱丙○○遭被告三人壓在地上、戊○○於本院審
    理時亦證稱：「我打開門就看到乙○○起來，己○○在底下，丁○○在上面，我
    太太在最底下。（有無看到你太太躺的位置？）接近我家牆壁的地上，我們兩家
    是正對面。（你出去看到你太太時，你太太的動作？）他們三人都起來以後我才
    看到我太太，我去扶她起來，沒有看到她抓著己○○的腳。」等語，從而，告訴
    人遭被告三人逼退並壓制在地一情，堪以認定，則在此情況下，告訴人無法詳細
    記明被告三人個別毆打細節，合乎常情。反觀，被告於九十三年三月三日準備書
    狀內提出由被告丁○○於案發當晚拍攝之「戊○○」照片一紙，欲證明戊○○當
    晚一直在場，惟戊○○於警詢時卻證稱不在場，足認戊○○證述不實，被告己○○並於九十三年三月三日準備程序時供述答辯理由附和稱：「我看到曾先生站在
    對面門內一直看，我說曾先生你太太又抓人又咬人，你怎麼不出來拉開，他才出
    來把他太太拉開，當天從頭到尾只有曾太太曾先生在場。」等語，然被告於九十
    三年五月六日提出之上訴理由則改以證人戊○○於警詢及本院審理時均證稱不在
    場，則本案僅有告訴人片面指訴，缺乏在場人證之積極證據，被告先後答辯理由
    相互矛盾，且有隨證據發展而虛構供詞之事實，又證人丙○○於本院九十三年三
    月二十五日行交互詰問時證稱：「我們談了兩次，第一次我與我先生在他家門口
    ，他們在屋內，我們兩家門口距離二公尺左右，我先衝去他們家門口罵人，我先
    生跟著出來，後來我到樓下找主委，我離開時我先生還在跟他們吵，我上來的時
    候，人都散了，我又去按他們家門鈴，把他們叫出來，主委還沒來，門一打開，
    己○○就拿一瓶液體往我臉上噴，後來我才知道是酒精，我用左手撥開液體，布
    簾裡伸出壹支腿踢到我肚子，我就抱著那隻腳，他先生、女兒就衝出來，己○○
    又打了我左臉一巴掌，他女兒扯我頭髮，有人捶我的頭，陳先生抓住我的手不讓
    我還手，他們從他們家門口把我壓制到我家牆角，我告訴他們我懷孕，我喊我先
    生、佣人名字，我先生出來叫他們住手，我被壓時一直抱著己○○的腳。」等語
    ，證人戊○○於本院九十三年三月二十五日行交互詰問時證稱：「剛開始他們搭
    電梯故意不讓我進去，我與我太太在他們家門口找他們三人吵架，他們認為他們
    沒錯，我就先回家，我太太下樓去找管理員來協調，我聽到菲傭說我太太和他們
    衝突，我就打開門，看到我太太被他們三人壓在地上，我太太躺在地上，他們三
    人在我太太上面，我出去後，乙○○先爬起來，其他兩個人陸續站起來。」等語
    ，二人證述當晚有二次爭執之情形，並無矛盾之處，惟被告於九十三年五月六日
    提出之上訴理由則辯以「（四）矧及於審理程序之交互詰問，告訴人證述言語爭
    吵時伊到樓下，伊先生（即戊○○）還在跟他們吵，但戊○○未有如此之證述」
    ，則嫌斷章取義。至於證人戊○○雖證稱未看見丙○○抓住己○○、未注意當時
    丙○○有無受傷，後來丙○○才說受傷，均無礙告訴人指訴之一致性，雖被告己○○及丁○○亦分別受有雙側下肢多處瘀血及身體多處抓傷之傷害，然僅足以證
    明被告己○○及丁○○在該次爭執中亦受有傷害，不足為被告三人有利之認定。
    此外，被告及檢察官聲請傳訊證人甲○○○部分，因甲○○○返回印尼而未到庭
    ，業經檢察官及辯護人於九十三年三月十五日當庭捨棄傳訊，附此敘明。綜上，
    被告三人上開所辯，顯係事後避重就輕之詞，不足採信。本件事證明確，被告三
    人犯行洵堪認定，應依法論科。
三、核被告乙○○、己○○及丁○○所為，均係犯刑法第二百七十七條第一項之傷害
    罪。被告三人間就上揭犯行，有犯意聯絡及行為分擔，均為共同正犯。原審因而
    依刑法第二百七十七條第一項、第四十一條第一項前段，罰金罰鍰提高標準條例
    第一條前段、第二條之規定，且審酌被告三人不念鄰居情誼，僅因細故即對丙○○施以暴力，導致其受傷甚鉅，犯罪情節重大；惟念其等均素行良好，有臺灣高
    等法院被告全國前案紀錄表三紙可參，係因丙○○登門挑釁，遂與之互毆而共犯
    本罪；被告己○○、丁○○並因而受有雙側下肢多處瘀血、身體多處抓傷等傷害
    ，已如上述，且受傷程度非輕，及其等犯罪目的、手段，以及犯後均未能坦承犯
    行，亦未和解等一切情狀，量處有期徒刑三月，併諭知如易科罰金之折算標準，
    其認事用法均無違誤，量刑亦稱妥適，上訴人上訴意旨否認犯罪，指摘原判決不
    當，為無理由，應予駁回。
據上論斷，依刑事訴訟法第四百五十五條之一第三項、第三百六十八條，判決如主文
。
本案經檢察官庚○○到庭執行職務。
中      華民      國    九十三    年      九      月     十六     日
                              臺灣高雄地方法院刑事第四庭
                                  審判長  法  官    吳永宋
                                          法  官    林勇如
                                          法  官    黃惠玲
右正本證明與原本無異。
不得上訴。
                                          書記官    林秀珍
中    華    民    國      九十三      年      九      月      十六      日
附錄本件論罪科刑法條：
中華民國刑法第二百七十七條第一項
傷害人之身體或健康者，處三年以下有期徒刑、拘役或一千元以下罰金。
